臺灣士林地方法院民事裁定
111年度抗字第17號
抗  告  人  羅彥富  
            金丹薇  
相  對  人  合迪股份有限公司

法定代理人  陳鳳龍  


上列當事人間本票裁定事件，抗告人對於本院司法事務官於民國
110年11月25日所為110年度司票字第10880號裁定提起抗告，本
院裁定如下：
    主  文
抗告駁回。
抗告費用新臺幣壹仟元由抗告人負擔。
    理  由
一、按在票據上簽名者，依票上所載文義負責；二人以上共同簽
    名時，應連帶負責；執票人向本票發票人行使追索權時，得
    聲請法院裁定後強制執行；票據法第5條、第123條分別定有
    明文。又本票執票人依上開法條之規定，聲請法院裁定許可
    對發票人強制執行，係屬非訟事件程序，法院僅就形式上審
    查是否准許強制執行，此項裁定並無確定實體上法律關係存
    否之效力，如發票人就票據債務之存否有爭執時，應由發票
    人提起確認之訴，以資解決（最高法院56年台抗字第714號
    、57年台抗字第76號裁定意旨參照）。是以法院辦理本票執
    票人聲請裁定准許向本票發票人強制執行事件，僅審查本票
    形式上要件是否具備為已足。又抗告，除本編別有規定外，
    準用第三編第一章之規定，第二審法院認為上訴為無理由者
    ，應為駁回之判決，民事訴訟法第495條之1第1項、第449條
    第1項分別定有明文；上開規定，依非訟事件法第46條規定
    ，於非訟事件之抗告準用之。
二、相對人在原審主張：其持有抗告人於民國110年6月1日共同
    簽發、票面金額新臺幣（下同）259萬2,000元、到期日110
    年10月4日、免除作成拒絕證書之本票1紙（下稱系爭本票）
    ，詎經提示後未獲全額清償，尚有242萬280元未獲清償，爰
    依法聲請裁定許可強制執行等語。
三、抗告意旨略以：系爭本票雖為伊等共同簽發，擔保之原因關
    係為借貸債權，惟伊等已於110年7月4日陸續清償部分票款
    ，且該消費借貸購入之車輛已遭相對人拖回，該車輛市值約
    150萬元，如經相對人變賣清償，共計清償總額達170餘萬元
    ，尚未清償之票款債務應為40萬元，相對人逾此部分之聲請
    ，為無理由，爰提起抗告，請求廢棄原裁定等語。
四、經查：本件相對人主張其執有抗告人共同簽發之系爭本票，
    經其屆期向抗告人提示後未獲付款，爰依票據法第123條規
    定聲請裁定許可強制執行等情，業據提出與其所述相符之系
    爭本票為證（見本院110年度司票字第10880號卷第11頁）。
    而系爭本票已具備本票應記載事項，合於同法第120條規定
    ，並已屆到期日，故從形式上觀之，係屬有效之本票，相對
    人聲請裁定准許強制執行，原審據以准許，於法核無不合。
    至抗告意旨所稱已清償部分系爭本票債務等語，核屬實體上
    法律關係之爭執，揆諸首揭說明，尚非本件非訟事件程序所
    得審究，抗告人自應另循訴訟程序解決之。從而，抗告人執
    上開理由指摘原裁定不當，求予廢棄，為無理由，應予駁回
    。
五、爰裁定如主文。　　
中　　華　　民　　國　　111 　年　　1 　　月　　26　　日
                  民事第五庭  法  官  謝佳純
以上正本係照原本作成。
如不服本裁定，僅得於收受本裁定正本送達後10日內，以適用法
規顯有錯誤為理由，向本院提出再抗告狀（須按他造當事人之
人數附繕本及繳納再抗告裁判費新臺幣1,000 元）。再抗告時應
提出委任律師或具有律師資格之人之委任狀；委任有律師資格者
，另應附具律師資格證書及釋明委任人與受任人間有民事訴訟法
第466 條之1 第1 項但書或第2 項所定關係之釋明文書影本。
中　　華　　民　　國　　111 　年　　1 　　月　　26　　日
                              書記官  陳怡文